臺灣桃園地方法院刑事判決
111年度易字第412號
公  訴  人  臺灣桃園地方檢察署檢察官
被      告  巫奉還




上列被告因侮辱罪案件，經檢察官聲請以簡易判決處刑（110年
度偵字第18159號），本院認不宜以簡易判決處刑，改行通常審
理程序，判決如下：
    主  文
巫奉還犯公然侮辱罪，處拘役拾伍日，如易科罰金，以新臺幣壹
仟元折算壹日。
    事  實
巫奉還於民國110年3月4日晚間11時許，基於公然侮辱之犯意，
在不特定人得共見共聞之桃園市○○區○○路0段00巷00號2樓之樓梯
間，敲擊同層住戶陳命住處之大門，並朝陳命住處辱罵「幹你娘
雞掰」等語，足以貶損陳命之之人格尊嚴及社會地位。
    理  由
一、認定事實之理由及依據：
    訊據被告巫奉還矢口否認有何公然侮辱之犯行，辯稱：伊當
    天是和小兒子發生口角爭執，後來喝醉回家，門打不開，才
    敲擊自家鐵門，伊並不是對告訴人陳命辱罵「幹你娘雞掰」
    云云。經查：
  ㈠證人即告訴人陳命於警詢、偵訊及本院審理時迭證稱：伊在
    案發當天晚上，聽到被告跟他的兒子在樓梯間吵架，然後就
    聽到伊住處的鐵門有撞擊聲，被告一直撞伊的鐵門，還罵三
    字經「幹你娘雞掰」等語（見臺灣桃園地方檢察署110年度
    偵字第18159號卷【下稱偵卷】第17頁至第19頁、第59頁至
    第60頁，本院111年度易字第412號卷第69頁至第73頁），核
    與證人邱榮江於偵訊時證稱：伊當時在陳命的家裡，陳命家
    的門是關起來的，伊聽到外面有人開門，之後就有人猛撞陳
    命的門，還一直罵髒話等語（見偵卷第59頁），證人簡志成
    於偵訊時證稱：伊記得有天晚上，聽到被告跟家人在吵架，
    伊就開門出來看，發現被告用他們家的門敲打陳命家的門，
    還對著陳命的住處罵「幹你娘雞掰」，伊有勸被告回去睡覺
    ，後來就有人報警等語（見偵卷第67頁），於本院審理時證
    稱：伊當時剛好要睡了，因為聽到被告跟他的家人在吵架，
    就想說出來看看，伊看到被告一直在撞陳命的門，然後在那
    邊大小聲，印象中有罵三字經等語（見本院卷第73頁至第80
    頁），互核相符，堪認被告確有於110年3月4日晚間11時許
    ，在證人陳命住處之樓梯間，敲擊陳命之鐵門，並朝陳命之
    住處辱罵「幹你娘雞掰」等情屬實。
  ㈡按刑法309條第1項之公然侮辱罪，係指對人詈罵、嘲笑、侮
    蔑，其方法並無限制，不問以文字、言詞、態度、舉動，只
    公然方式為之，而足使他人在精神上、心理上有感受難不快
    之虞，足以減損特定人之聲譽、人格及社會評價即足。經查
    ，被告在公寓樓梯間，朝證人陳命住處辱罵「幹你娘雞掰」
    等語，已符合不特定人得以共見共聞狀態。又被告以「幹你
    娘雞掰」等語辱罵證人陳命，衡諸一般社會通念，核為一般
    市井穢語，實屬用以貶抑他人人格之羞辱用語，客觀上足以
    貶損他人之尊嚴及社會評價，並使證人陳命感到難堪與屈辱
    ，顯屬侮辱性言論，而具輕蔑貶損之負面評價意味，且前開
    言詞在主觀上，僅是被告用以發洩自身情緒以貶抑他人行為
    外，實不見有何助於事實之描述。準此，堪認上開言語係使
    證人陳命難堪為目的之言語，足以貶損他人人格，核屬侮辱
    之言語無疑。是被告之行為，自符合公然侮辱罪構成要件。
  ㈢被告雖辯稱：伊並未對證人陳命辱罵「幹你娘雞掰」云云。
    惟查，被告於警詢及偵訊時，均未否認有於案發當天辱罵三
    字經一事，僅辯稱：伊當時喝醉了不清楚等語（見偵卷第7
    頁至第9頁、第60頁），惟於本院審理時改口辯稱：伊當時
    是跟兒子吵架，伊是在罵兒子云云（見本院卷第83頁），是
    被告上開辯解，是否屬實，已值存疑。次按，刑法上公然侮
    辱罪之成立係以行為人所為之侮辱性之言論，係對於特定或
    可得定之人所為而言。又對他人為公然侮辱，不以於言語中
    指名道姓為必要，應綜合為該言詞時之一切情狀，如行為人
    當時之態度、語氣、聲調、音量、當時係與何人對話、雙方
    之關係等等均是。經查，被告於110年3月4日晚間11時許，
    敲擊證人陳命住處之鐵門，然後朝證人陳命住處辱罵「幹你
    娘雞掰」，併參酌證人陳命於本院審理時證稱：伊自己在該
    處住了快30年等語（見本院卷第72頁），被告於本院準備程
    序時亦陳稱：該處只有陳命自己住等語（見本院卷第27頁）
    ，是綜觀被告辱罵證人陳命之環境、地點，自可特定被告辱
    罵之人即係證人陳命，故被告上開所辯，要無可採。
  ㈣至被告辯稱：伊當時喝醉了云云，然證人簡志成於本院審理時已明確證稱：當時被告身上有酒味，但還算清醒，因為被告走路很正常，伊叫被告回去睡覺，被告也說好等語（見本院卷第79頁），是被告於案發當時既能與證人簡志成對話，顯見被告案發當時意識尚屬清楚，故被告辯稱當時喝醉云云，自無足取。
  ㈤綜上所述，本案事證明確，被告上開犯行洵堪認定，應予依
    法論科。
二、論罪科刑：
  ㈠核被告所為，係犯刑法第309 條第1 項之公然侮辱罪。
  ㈡爰審酌被告恣意出言侮辱告訴人，致告訴人之人格尊嚴遭貶
    損，情緒控制能力非佳，所為至非可取，且被告於犯後迄今
    仍未坦承犯行，亦未取得告訴人諒解，復未曾賠償告訴人損
    失，難認犯後有何悔悟之意，兼衡被告之素行、犯罪之目的
    、手段、智識程度、家庭經濟狀況、告訴人所受之損害及被
    告迄今未與告訴人達成和解等一切情狀，量處如主文所示之
    刑，並諭知易科罰金之折算標準。
據上論斷，應依刑事訴訟法第299 條第1 項前段，判決如主文。
本案經檢察官楊挺宏聲請以簡易判決處刑，檢察官林佳勳到庭執
行職務。
中　　華　　民　　國　　111 　年　　8 　　月　　11　　日
                  刑事第十八庭  法  官  姚懿珊
以上正本證明與原本無異。
如不服本判決應於收受判決後20日內向本院提出上訴書狀，並應
敘述具體理由。其未敘述上訴理由者，應於上訴期間屆滿後20日
內向本院補提理由書(均須按他造當事人之人數附繕本)「切勿逕
送上級法院」。 

　　　　　　　　　　　　　　　  書記官　張妤安　
中　　華　　民　　國　　111 　年　　8 　　月　　12　　日
附錄論罪科刑法條：
刑法第309 條第1 項
公然侮辱人者，處拘役或9千元以下罰金。